【裁判字號】    99,交聲,2232
【裁判日期】    990831
【裁判案由】    交管條例聲異
【裁判全文】
臺灣板橋地方法院交通事件裁定        99年度交聲字第2232號
原處分機關  交通部公路總局臺北區監理所板橋監理站
異  議  人  甲○○
即受處分人
上列異議人即受處分人因違反道路交通管理處罰條例案件，對於
交通部公路總局臺北區監理所板橋監理站99年6 月28日所為之裁
決處分（板監裁字第裁41-CZ0000000號、41-CZ0000000號）聲明
異議，本院裁定如下：
    主  文
原處分撤銷。
甲○○不罰。
    理  由
一、原處分意旨略以：異議人即受處分人甲○○駕駛車牌號碼75
    0-CGU 號重型機車，於民國99年5 月4 日23時35分許，行經
    臺北縣板橋市○○路○ 段417 巷與長江路口之有燈光號誌管
    制之交岔路口時，因先後有「闖紅燈」與「拒絕停車接受稽
    查而逃逸」之違規行為，由臺北縣政府警察局海山分局江翠
    派出所員警記下車號掣單逕行舉發；嗣異議人於舉發違反道
    路交通管理事件通知單（下稱舉發通知單）所載應到案日期
    前提出申訴，並經交通部公路總局臺北區監理所板橋監理站
    （下稱原處分機關）函請舉發機關查證後，仍認異議人違規
    屬實，遂於99年6 月28日以板監裁字第裁41-CZ0000000號、
    41-CZ0000000號違反道路交通管理事件裁決書，依道路交通
    管理處罰條例第53條第1 項規定，裁處異議人罰鍰新臺幣（
    下同）1,800 元，並依同條例第63條第1 項第3 款（原裁決
    書漏載第3 款）規定記違規點數3 點；另依同條例第60條第
    1 項規定，裁處罰鍰3,000 元，併依同條例第63條第1 項第
    1 款（原裁決書漏載第1 款）規定記違規點數1 點等語。
二、異議意旨略以：伊所駕機車早於上開經警舉發之違規時間前
    ，已經駛回其位於臺北縣板橋市○○路○ 段1 號11樓之28之
    停車場內，當日更未曾再行駛出，本件舉發應有誤會，為此
    聲明異議，請求撤銷原處分等語。
三、按法院審理違反道路交通管理處罰條例事件時，如於踐行調
    查證據之程序後，就原處分機關所認定之行為人違規事實仍
    有合理懷疑，而無法確信行為人有道路交通管理處罰條例各
    該處罰條文之構成要件事實時，自應作有利於行為人之相關
    認定。
四、經查：
（一）本件舉發員警葉明儒認定異議人騎乘車牌號碼750-CGU 號
      重型機車闖越紅燈，及拒絕停車接受稽查逃逸之違規時點
      ，乃係99年5 月4 日23時35分許，此除經其到庭作證陳明
      之外，亦有斯時製作完成之舉發通知單兩紙影本其上違規
      時間欄位內相關記載可供佐參。
（二）前開機車確屬異議人所有，且在上述時日亦曾由異議人騎
      乘外出乙節，固為異議人所不爭執，然查，異議人於本件
      舉發所指曾生違規情事之99年5 月4 日，事實上於23時4
      分許，亦即在舉發員警指證其違規之前，便已騎乘機車駛
      入所住社區之住戶停車場內，凡此除經本院依職權勘驗異
      議人所提是日23時至24時之停車場監視錄影完整畫面，查
      得異議人係在當天23時4 分59秒許，將機車駛進停車場並
      迴轉停入車格，並於同日23時6 分4 秒許走出畫面等情後
      認定明確外，亦與異議人所述，因該停車場入口設有閘欄
      ，需經門禁管制系統之驗證，機車方可通過，依照卷附當
      日之刷卡紀錄，正可推知其係於23時3 分許返抵住處此節
      兩相符合，而在持續勘驗前開影像之過程中，本院亦未發
      現異議人所駕機車於停放妥當後曾再有任何之駛出動作，
      由是以觀，異議人之機車是否在舉發員警如上見聞時地，
      真有闖越紅燈與拒絕停車接受稽查而逃逸之違規行為，於
      此已現可疑。
（三）證人葉明儒雖於本院作證時陳稱：伊發現一輛白色重機闖
      紅燈，當時伊就跟同事攔查，伊們搖動燈光指揮棒、吹哨
      音，請其停車，該車不予理會，他有看到伊們，所以車子
      還閃了一下，然後就加速離開，伊就跟同事記下車號特徵
      ，並拿紙筆記下避免忘記，回到勤務處所交接時，伊再用
      電腦確認車籍資料，顯示與伊當時攔查之機車特徵相同，
      因此掣單舉發等語，於此權且不論人之記憶與觀察非必屬
      絕對正確此等先天侷限，單憑以上證言，事實上亦難完全
      排除當時異議人之前開機車車牌係遭他人假造冒用，適為
      員警發現之此一可能。至異議人所提上開監視器攝得畫面
      ，雖因影像品質之故，無從精準判斷當時其騎乘之白色機
      車確係本件違規車輛，然由異議人一併提出，亦同經本院
      勘驗屬實之異議人11樓住處走廊監視器影像所示，異議人
      於當日上樓之後既未再曾離開家門，不論舉發員警斯時察
      覺者是否即為異議人所有之前揭機車，本件違規駕駛情事
      仍難逕謂確係異議人之所為，本院當難單以前開舉發員警
      之指證情節，即遽認異議人確有駕駛機車闖越紅燈，及拒
      絕停車接受稽查而逃逸之違規行為。
五、綜上所述，原處分機關疏未詳查即為前開裁決，洵難認屬允
    當，異議人執此聲明異議，為有理由，自應由本院將原處分
    均予撤銷，改諭知異議人不罰。
據上論斷，應依道路交通案件處理辦法第20條前段，裁定如主文
。
中    華    民    國    99    年    8     月    31    日
                  交通法庭    法  官  盧軍傑
上列正本證明與原本無異。
如不服本裁定，應於裁定送達後五日內敘明抗告理由，向本院提
出抗告狀。
                              書記官  周玉茹
中    華    民    國    99    年    9     月    2     日

司法院資訊處製作；財團法人民間司法改革基金會備份。
